【裁判字號】    99,消債更,195
【裁判日期】    991207
【裁判案由】    更生事件
【裁判全文】
臺灣臺北地方法院民事裁定           99年度消債更字第195號
聲  請  人
即債務人    李庭儀
代  理  人  洪國誌律師
上列當事人因消費者債務清理事件聲請更生及保全處分，本院裁
定如下：
    主  文
聲請人即債務人李庭儀自中華民國九十九年十二月七日十六時起
開始更生程序。
命司法事務官進行本件更生程序。
    理  由
一、按債務人不能清償債務或有不能清償之虞者，得依本條例所
    定更生或清算程序，清理其債務。債務人對於金融機構因消
    費借貸、自用住宅借款、信用卡或現金卡契約而負債務，在
    聲請更生或清算前，應提出債權人清冊，以書面向最大債權
    金融機構請求協商債務清償方案並表明共同協商之意旨。第
    一項受請求之金融機構，應即通知其他債權人與債務人為債
    務清償之協商，並將前項查詢結果供其他債權人閱覽或抄錄
    。又法院開始更生程式之裁定，應載明其年、月、日、時，
    並即時發生效力。次按法院裁定開始更生或清算程式後，得
    命司法事務官進行更生或清算程式，必要時得選任律師、會
    計師或其他適當之自然人或法人一人為監督人或管理人。消
    費者債務清理條例第3條、第151條第1項及第3項、第45條第
    1項、第16條第1項分別定有明文。
二、本件債務人聲請更生意旨略以：
    債務人曾於95年與債權金融機構成立分期還款協議，約定自
    民國95年7月起，分96期，以每月新台幣（下同）1萬2270元
    ，依各債權銀行債權金額比例清償各項債務，至全部清償為
    止。嗣因債務人之配偶無預警失業，無工程可作，加上債務
    人當時懷有一女，而無法工作，故夫妻之存款在扣除生活費
    用後，已無法依當時協商金額還款，終致不得不毀諾，近來
    更遭債權人三信商業銀行聲請法院強制扣薪3分之1，可見聲
    請人無力繼續履行協商條件，顯因非可歸責於己之事由，致
    履行有重大困難，且其無擔保或無優先權之債務總額未逾12
    00萬元，復未經法院裁定開始清算程序或宣告破產，爰依法
    聲請更生云云。
三、經查，債務人所主張之上開事實，業據提出財產及收入狀況
    說明書、債權人清冊、金融聯合徵信中心信用報告正本、95
    年債務協商協議書、本院99年度司執字第49932號執行命令
    、全戶戶籍謄本、97年及98年綜合所得資料、財產歸屬資料
    清單、勞工保險被保險人投保資料表、薪資明細表、合作金
    庫銀行綜合存款存摺、中國信託銀行台幣帳戶存摺等證據資
    料為證，核閱屬實。依上開債務人之綜合所得資料、財產歸
    屬資料清單及薪資明細表所示，債務人於98年度所受領之薪
    資為8萬6766元，於99年1月迄至10月為止所受領之薪資則為
    22萬6294元（4月份及8月份未列入計算），是債務人98年及
    99年之平均每月所得約為7231元、2萬8287元，而債務人遭
    法院強制執行扣取3分之1即平均約為9429元，若再加上每月
    1萬2000元之分期還款協議，未包含生活基本消費，每月尚
    須支出2萬1429元，確已入不敷出，顯已逾越債務人所能堪
    付之金額，亦已影響債務人及其共同生活之親屬生活所必須
    者，為考慮債務人生活之基本需要，並權衡債務人與債權人
    雙方之利益，以及查無債務人有消費者債務清理條例第6條
    第3項、第8條或第46條各款所定駁回更生聲請之事由存在，
    則債務人聲請更生，應屬有據，並依上開規定命司法事務官
    進行本件更生程序，爰裁定如主文。又法院裁定開始更生程
    序後，對於債務人不得開始或繼續訴訟及強制執行程序。但
    有擔保或有優先權之債權，不在此限，消費者債務清理條例
    第48條第2項定有明文。本件既經裁定開始更生程序，則債
    權人除有擔保或有優先權之債權外，對於債務人不得開始或
    繼續強制執行程序，聲請人另聲請為保全處分，即無必要，
    附此敘明。
中    華    民    國    99    年    12    月    7     日
                  民事第五庭  法  官  洪純莉
以上正本係照原本作成。
本裁定不得抗告。
本裁定已於99年12月7日下午4時公告。
中    華    民    國    99    年    12    月    7     日
                              書記官  邱美嫆

司法院資訊處製作；財團法人民間司法改革基金會備份。
